

# **Marisa Gonçalves Assis**

Endereço para acessar este CV: http://lattes.cnpq.br/9146188731427182

ID Lattes: 9146188731427182

Última atualização do currículo em 08/01/2021

Possui 31 anos de experiência na Gestão do Ensino Superior, Elaboração e Gestão de Projetos Pedagógicos de Cursos-PPC, Recebimento de Comissão de Avaliação do MEC para fins de Autorização, Reconhecimento, Credenciamento e Recredenciamento de Cursos de Instituição de Ensino Superior, conhecimento de Legislação de Ensino Superior, com graduação em Pedagogia pela Faculdade Educacional da Lapa (2017), para exercer funções de Magistério na Educação Infantil e nos Anos Iniciais do Ensino Fundamental, nos cursos de Ensino Médio, na modalidade Normal, de Educação Profissional na Área de Serviços e Apoio Escolar e em outras Áreas nas quais sejam previstos conhecimentos pedagógicos. Graduação em Ciências Econômicas pela Universidade de Itaúna - MG (1978). Experiência na área da Educação Básica, com ênfase em Gestão de Unidades Educativas, atuando na elaboração e implantação de propostas pedagógicas para cursos na Educação Básica e no Ensino Médio Profissionalizante, assim como na área da Educação Superior e Organização Empresarial. (Texto informado pelo autor)

## Identificação

Nome

Nome em citações bibliográficas

**Lattes iD** 

Marisa Gonçalves Assis ASSIS, Marisa G.



http://lattes.cnpg.br/9146188731427182

## Endereço

# Formação acadêmica/titulação

Torriação acadernica/titulação		
)		
)		

Colégio Normal João de Cerqueira Lima, CNJCL, Brasil.

# Formação Complementar

Formação Complementar	
2007 - 2007	Capacitação em Avaliação Institucional. (Carga horária: 16h).
	hoper Educacional, HOPER, Brasil.
2006 - 2006	Extensão universitária em NOVA PROPOSTA PEDAGÓGICA DO GRUPO UNIC. (Carga horária:
	8h).
	Faculdade Barão do Rio Branco, UNINORTE, Brasil.
2003 - 2003	Iniciando um Pequeno Grande Negócio pela INTERNET. (Carga horária: 30h).
	Serviço de Apoio às Micros e Pequenas Empresas do Espírito Santo, SEBRAE/ES, Brasil.
1993 - 1993	I FORUM DIDÁTICO-PEDAGÓGICO DO CEPEC. (Carga horária: 20h).
	FACULDADE ESPÍRITO-SANTENSE DE ADMINISTRAÇÃO, FAESA, Brasil.
1987 - 1987	Práticas Trabalhistas. (Carga horária: 60h).
	IOB - Cursos de Legislação Empresarial, IOB, Brasil.
1987 - 1987	Especialização em Organização e Métodos. (Carga horária: 20h).
	Fundação Getúlio Vargas, FGV, Brasil.
1986 - 1986	Introdução do Processamento de Dados. (Carga horária: 60h).
	PRODEST-Empresa de Processamento de Dados, PRODEST, Brasil.
1985 - 1985	Formação de Instrutores de Treinamento. (Carga horária: 30h).
	Triplik S. A. Crédito Imobiliário, TRIPLIK, Brasil.
1984 - 1985	Língua Portuguesa. (Carga horária: 60h).
	Serviço Nacional de Aprendizagem Comercial - SENAC Minas, SENAC/MG, Brasil.
1984 - 1985	Auxiliar de Escritório em Departamento de Pessoal. (Carga horária: 40h).
1004 1004	Serviço Nacional de Aprendizagem Comercial - SENAC Minas, SENAC/MG, Brasil.
1984 - 1984	CAIXA. (Carga horária: 60h).
1004 1004	Serviço Nacional de Aprendizagem Comercial - SENAC Minas, SENAC/MG, Brasil.
1984 - 1984	Faturista. (Carga horária: 60h).
1002 1002	Serviço Nacional de Aprendizagem Comercial - SENAC Minas, SENAC/MG, Brasil.
1983 - 1983	Organização, Métodos e Sistemas. (Carga horária: 60h).
1983 - 1983	Coelho Consultoria e Assessoria Ltda, CCA, Brasil.  Desenvolvimento de Chefias. (Carga horária: 32h).
1965 - 1965	EN-HAP Escola Nacional de Habitação e Poupança, EN-HAP, Brasil.
1982 - 1982	Orçamento Empresarial. (Carga horária: 20h).
1902 - 1902	IOB - Cursos de Legislação Empresarial, IOB, Brasil.
1981 - 1981	Administração por Objetivos. (Carga horária: 12h).
1301 1301	Via Consult Ltda, CONSULT, Brasil.
1981 - 1981	Administração de Salários. (Carga horária: 20h).
1301 1301	IOB - Cursos de Legislação Empresarial, IOB, Brasil.
1981 - 1981	Analista de O&M. (Carga horária: 20h).
	TRISTÃO S.A., TRISTÃO, Brasil.
1980 - 1980	Organização e Métodos. (Carga horária: 32h).
	Via Consult Ltda, CONSULT, Brasil.
1979 - 1979	Gerência Financeira. (Carga horária: 20h).
	Serviço Nacional de Aprendizagem Comercial - SENAC Minas, SENAC/MG, Brasil.
1979 - 1979	Instrumentos Financeiros de Análise e Controle. (Carga horária: 28h).
	Fundação João Pinheiro, FJP, Brasil.
1978 - 1978	Prática de Escritório. (Carga horária: 80h).
	EMPREGA - Escritório Modelo Preparar e Garantir, EMPREGA, Brasil.
1977 - 1977	Contabilidade. (Carga horária: 560h).
	CONTABILIDADE SILVEIRA, SILVEIRA, Brasil.
1975 - 1975	Simpósio sobre Desenvolvimento Econômico. (Carga horária: 20h).
	Fundação Universidade de Itaúna, FUIT, Brasil.

# Atuação Profissional

Tamoyo-Associação de Poupança e Empréstimo, TAMOYO, Brasil.

Vínculo institucional

1980 - 1986Vínculo: Celetista, Enquadramento Funcional: Auxiliar Administrativo, Carga horária: 40Outras informaçõesAtendimento à Direção Geral, na condição de Assessora de Planejamento e Controle.

## TRIPLIK S/A - CRÉDITO IMOBILIÁRIO, TRIPLIK, Brasil.

Vínculo institucional 1983 - 1986 Outras informações ATIVIDADES DESENVOLVIDAS: Elaboração, Implantação de Normas e Procedimentos Controle dos Manuais de Normas e Procedimentos Treinamento de funcionários para atendimento às Normas e Procedimentos da Instituição Atuação conjunta com Auditores Internos no controle das Rotinas e Procedimentos internos

### **BUAIZ S/A - INDÚSTRIA E COMÉRCIO, BUAIZ, Brasil.**

Vínculo institucional

1986 - 1987 Outras informações Vínculo: Celetista, Enquadramento Funcional: Analista de O & M, Carga horária: 40 Implantação dos Manuais de Normas e Procedimentos, com elaboração de Normas e Procedimentos da Área de Administração.

#### Colégio Normal João de Cerqueira Lima, CNJCL, Brasil.

Vínculo institucional

1977 - 1977

**Outras informações** 

Vínculo: Celetista, Enquadramento Funcional: Professora de Ensino Médio, Carga horária: 20 Professora no estabelecimento de ensino, tendo lecionado a disciplina Economia e Mercado para a terceira série do curso Técnico de Contabilidade.

#### Fundação Brasileira de Assistência e Educação, FUBAE, Brasil.

Vínculo institucional

1988 - 1998

Vínculo: Celetista, Enquadramento Funcional: Coordenadora de Curso, Carga horária: 44, Regime: Dedicação exclusiva.

**Outras informações** 

Órgão executivo, responsável pela gestão das atividades acadêmicas relacionadas ao ensino, a iniciação científica e a extensão de acordo com a modalidade do ensino, como elaboração dos horários de atividade dos cursos, com lotação dos professores; coordenação das atividades acadêmicas e ações de planejamento, execução e avaliação das atividades relacionadas ao ensino, pesquisa/iniciação científica e extensão; acompanhar o processo ensino-aprendizagem, a metodologia adotada e as avaliações propostas pelo Corpo Docente dos cursos; promover estudos e atualização dos conteúdos programáticos; acompanhar o trabalho do colegiado de curso.

## ASSOCIAÇÃO DE ENSINO SUPERIOR DO ESTADO DO ESPÍRITO SANTO, AESES, Brasil.

Vínculo institucional

1999 - 2000

**Outras informações** 

Vínculo: Celetista, Enquadramento Funcional: Secretária Acadêmica, Carga horária: 44 Desenvolvimento de atividades na Secretaria Acadêmica como controle de documentos, pautas, horário de aulas, registro acadêmico de alunos, elaboração e manutenção de Grade Curricular dos Cursos em funcionamento.

## FUNDAÇÃO NOVO MILÊNIO, FNM, Brasil.

Vínculo institucional

2000 - 2015

Vínculo: , Enquadramento Funcional: Secretária Acadêmica, Carga horária: 44, Regime: Dedicação exclusiva.

**Outras informações** 

Instituição sucessora da Associação de Ensino Superior do Estado do Espírito Santo - AESES Atividades: Secretária Acadêmica: responsável pelo registro, controle e manutenção dos dados referentes à identidade dos alunos, à regularidade e a autenticidade de sua vida escolar, ao funcionamento regular da Faculdade Novo Milênio; desenvolvendo também atividades de Processo Seletivo, Manutenção de Registros Acadêmicos dos Alunos, Emissão e Controle de Calendário Acadêmico.

#### Faculdade Novo Milênio, AESEES, Brasil.

Vínculo institucional 2017 - 2020

**Outras informações** 

Vínculo: Celetista, Enquadramento Funcional: Coordenadora de Graduação, Carga horária: 44 Como substituta PRÓ TEMPORE - Órgão executivo de supervisão e coordenação das atividades fins da Faculdade, na forma definida pelo Regimento, responsável pelas informações ao Ministério da Educação como Procuradora Institucional - PI; assessoria ao Diretor Geral em assuntos acadêmicos na área do ensino de graduação, pós-graduação, pesquisa e extensão, supervisionando a manutenção da ordem e da disciplina; avaliando a qualificação profissional dos professores selecionados pelos coordenadores de curso e homologando os nomes indicados; coordenando programas institucionais de capacitação docente; elaborando o calendário acadêmico junto com o Secretário Geral, encaminhando-o

para aprovação do Conselho Superior, deliberando sobre a organização e alterações curriculares, bem como sobre as normas de funcionamento dos cursos; promovendo o entrosamento entre as Coordenações, compatibilizando e aprovando os projetos políticopedagógicos, planos de trabalho e relatórios semestrais; emitindo parecer sobre questões de natureza acadêmica que lhe forem submetidas.

#### Associação de Ensino Superior de Campo Grande, AESCG, Brasil.

#### Vínculo institucional 2016 - 2020

#### **Outras informações**

Vínculo: Celetista, Enquadramento Funcional: Coordenação de Graduação e de Pós-Graduação, Carga horária: 44, Regime: Dedicação exclusiva.

Órgão Executivo, responsável pela gestão das atividades acadêmicas relacionadas ao ensino, a iniciação científica e a extensão de acordo com a modalidade e nível de ensino. Competências: coordenação da elaboração dos horários de atividade dos cursos, com lotação dos docentes; coordenação das atividades acadêmicas e as ações de planejamento, execução e avaliação das atividades relacionadas ao ensino, iniciação científica e extensão; supervisionar as atividades relacionadas aos processos de ensino-aprendizagem, de iniciação a pesquisa e de extensão; instruir processos e dar parecer sobre assuntos de ordem didáticocientífica; verificar o cumprimento da integralização curricular dos cursos em funcionamento; acompanhar o processo ensino-aprendizagem, a metodologia adotadas e as avaliações propostas pelos Coordenadores de Curso; promover estudos e atualização dos conteúdos programáticos das práticas de ensino e de novos paradigmas de avaliação de aprendizagem, em consonância com o NDE e o Colegiado de Curso; atualização do Catálogo Anual da Faculdade Novo Milênio; acompanhar o trabalho do Colegiado de Curso e o NDE; gerenciar os PPPC's; dos cursos em funcionamento; supervisionar o desenvolvimento das disciplinas e atividades dos cursos, observando cumprimento das ementas, objetivos e bibliografias; convocar e presidir reuniões de Colegiado de Curso; analisar e decidir sobre aproveitamento de estudos e adaptações de alunos transferidos e diplomados, dispensa de disciplinas, transferências de qualquer natureza, trancamento e cancelamento de matrícula, mediante requerimento do interessado; exercer o poder disciplinar na forma deste Regimento e do Regulamento próprio; fornecer orientação didática e pedagógica com vistas ao ensino e a aprendizagem, de acordo com as metas de qualidade estabelecidas pelo MEC; manter atualizadas as informações sobre o Corpo Docente assegurando, no mínimo, os percentuais de titulação e o regime de trabalho, preconizados pelo MEC;

### Escola de Serviço Público do Espírito Santo, ESESP, Brasil.

### Vínculo institucional

1988 - 1988

Vínculo: Professor Visitante, Enquadramento Funcional: Instrutora Curso de Capacitação

Profissional, Carga horária: 40

**Outras informações** 

Instrutoria no curso de Noções de Organização e Métodos.

# Projetos de ensino

2011 - 2020

PROJETO POLÍTICO PEDAGÓGICO DE CURSOS DE GRADUAÇÃO, PÓS-GRADUAÇÃO, EXTENSÃO E TÉCNICOS PROFISSIONALIZANTES EM ENSINO SUPERIOR, TECNOLÓGICO E TÉCNICO

Descrição: No cumprimento da Lei de Diretrizes e Bases da Educação Nacional e das Diretrizes Curriculares dos cursos de Graduação, Pós-Graduação, Técnico Profissionalizante e Técnico..

Situação: Concluído; Natureza: Ensino.

Alunos envolvidos: Graduação: (20) / Especialização: (10).

Integrantes: Marisa Gonçalves Assis - Coordenador / Antonia Verione do Nascimento Rufino - Integrante.

# Áreas de atuação

2.

3.

1. Grande área: Ciências Humanas / Área: Educação / Subárea: Administração

Educacional/Especialidade: Administração de Unidades Educativas.

Grande área: Ciências Sociais Aplicadas / Área: Economia / Subárea: Economia dos Recursos Humanos/Especialidade: Capital Humano.

Grande área: Ciências Sociais Aplicadas / Área: Administração / Subárea: Administração de Setores Específicos/Especialidade: DESENVOLVIMENTO DE PESSOAL.

- 4. Grande área: Ciências Humanas / Área: Educação / Subárea: Administração Educacional.
- 5. Grande área: Ciências Humanas / Área: Educação / Subárea: PEDAGOGIA.

### **Idiomas**

**Espanhol**Compreende Razoavelmente, Fala Pouco, Lê Razoavelmente, Escreve Razoavelmente. **Francês**Compreende Razoavelmente, Fala Razoavelmente, Lê Bem, Escreve Bem.

**Inglês**Compreende Razoavelmente, Fala Pouco, Lê Razoavelmente, Escreve Razoavelmente.

# Produções

#### Produção bibliográfica

#### Outras produções bibliográficas

**1. ASSIS, Marisa G.**. PROJETO POLÍTICOPEDAGÓGICO: Instrumento de Articulação da Organização Escolar 2014 (Ensino Superior).

#### Produção técnica

### **Trabalhos técnicos**

- 1. ASSIS, Marisa G.; OUTROS . Curso Superior Tecnologia em Gestão de Recursos Humanos. 2004.
- 2. ASSIS, Marisa G.; OUTROS. Curso Superior Tecnologia em Sistemas de Informação. 2004.
- 3. ASSIS, Marisa G.; OUTROS . Curso Superior Administração (Bacharelado). 2004.
- **4. ASSIS, Marisa G.**; HAESE, N. . Curso Superior Normal Superior. 2004.
- 5. **SERVICIO DE BRUMADO** Membro da Equipe Técnica. 2004.
- 6. 

  ★ ASSIS, Marisa G.; LAVAGNOLI FILHO, G.; HAESE, N.; ARAUJO, P. C. . CREDENCIAMENTO DA FACULDADE DE NANUQUE

   Membro da Equipe Técnica. 2004.
- 7. ASSIS, Marisa G.; OUTROS. Curso Superior Tecnologia em Gestão Agropecuária. 2004.
- **8. ASSIS, Marisa G.**; HAESE, N. . Curso Superior Pedagogia. 2003.
- 9. ASSIS, Marisa G.; OUTROS . Curso Superior Direito. 2003.
- 11. ASSIS, Marisa G.; HAESE, N.; LAVAGNOLI FILHO, G.; OUTROS. Curso Superior Pedagogia. 2001.
- 12. ASSIS, Marisa G.; BARBOSA FILHO, M. F.; OUTROS. Curso Superior Administração (Bacharelado). 2001.
- **13. ASSIS, Marisa G.**; GONCALVES, J. V.; OUTROS. Curso Superior Administração com habilitação em Marketing. 2001.
- **14. ASSIS, Marisa G.**; COSTALONGA, I. M. R.; OUTROS. Curso Superior Turismo. 2001.
- 15. \*\* LAVAGNOLI FILHO, G.; COSTALONGA, I. M. R.; GONCALVES, J. V.; BARBOSA FILHO, M. F.; ASSIS, M. G.; HAESE, N.; ARAUJO, P. C.; ASSIS, Marisa G. CREDENCIAMENTO DA FACULDADE DO SUL DA BAHIA Membro da Equipe Técnica. 2001.
- **16.** ★ ASSIS, Marisa G.; LAVAGNOLI FILHO, G.; COSTALONGA, I. M. R.; GONCALVES, J. V.; BARBOSA FILHO, M. F.; HAESE, N.; ARAUJO, P. C.; RUFINO, A. V. N. . CREDENCIAMENTO E RECREDENCIAMENTO DA FACULDADE NOVO MILÊNIO-Membro de Equipe Técnica. 1999.

#### Demais tipos de produção técnica

1. RUFINO, A. V. N.; LAVAGNOLI FILHO, G.; COSTALONGA, I. M. R.; GONCALVES, J. V.; BARBOSA FILHO, M. F.; HAESE, N.; ARAUJO, P. C.; **ASSIS, Marisa G.**. PROJETO POLÍTICO PEDAGÓGICO DE CURSOS DE GRADUAÇÃO, PÓS-GRADUAÇÃO, EXTENSÃO E TÉCNICOS PROFISSIONALIZANTES EM ENSINO SUPERIOR, TECNOLÓGICO E TÉCNICO.. 2019. (Desenvolvimento de material didático ou instrucional - Ensino Superior).

# Orientações

### **Orientações de outra natureza**

**1.** Álunos do curso de Administração - 7º período. Relatórios de Estágio Supervisionado. 2008. Orientação de outra natureza. (Administração) - Faculdade Novo Milênio. Orientador: Marisa Gonçalves Assis.

# Inovação

Projeto de ensino

2011 - 2020

PROJETO POLÍTICO PEDAGÓGICO DE CURSOS DE GRADUAÇÃO, PÓS-GRADUAÇÃO, EXTENSÃO E TÉCNICOS PROFISSIONALIZANTES EM ENSINO SUPERIOR, TECNOLÓGICO E TÉCNICO

Descrição: No cumprimento da Lei de Diretrizes e Bases da Educação Nacional e das Diretrizes Curriculares dos cursos de Graduação, Pós-Graduação, Técnico Profissionalizante e Técnico..

Situação: Concluído; Natureza: Ensino.

Alunos envolvidos: Graduação: (20) / Especialização: (10).

Integrantes: Marisa Gonçalves Assis - Coordenador / Antonia Verione do Nascimento Rufino - Integrante.

## Outras informações relevantes

Aposentada.

Página gerada pelo Sistema Currículo Lattes em 11/01/2021 às 10:01:42